臺灣板橋地方法院交通事件裁定　　　　96年度交聲字第1447號
原處分機關　交通部公路總局臺北區監理所板橋監理站
異　議　人
即受處分人　乙○○
上列異議人因違反道路交通管理處罰條例案件，對於交通部公路
總局臺北區監理所板橋監理站於中華民國96年8 月27日所為之處
分（原處分案號：板監裁字第裁41-C00000000號）聲明異議，本
院裁定如下：
    主  文
異議駁回。
    理  由
一、原處分意旨略以：異議人即受處分人乙○○於民國96年8 月
    24日2 時34分許，騎乘車號AMA-399 號重型機車，行經臺北
    縣中和市○○路、連勝街口，因「拒絕接受酒精濃度之測試
    檢定」之違規行為，為臺北縣政府警察局交通隊中和分隊之
    警員填製臺北縣政府警察局北縣警交字第C00000000 號舉發
    違反道路交通管理事件通知單（下稱舉發通知單）舉發，異
    議人拒絕簽收，經警員記明其事由，依道路交通管理處罰條
    例第35條第3 項、第67條第2 項之規定，裁處罰鍰新臺幣（
    下同）60,000元，並吊銷駕駛執照，3 年內禁考。
二、異議意旨略以：伊並未拒絕酒測，係警員未告知拒絕酒精測
    試之後果，且伊有配合警員吹酒測儀器多次，因伊從無使用
    酒測儀器之經驗，無法測出結果，並非伊不配合酒測，況伊
    隨即亦同意前往耕莘醫院抽血，但因伊怕抽血，伊當場請求
    警員幫忙押住伊手臂，遭警員拒絕，因而無法完成抽血，此
    亦非伊不配合檢驗，為此聲明異議，請求撤銷原處分云云。
三、按汽車駕駛人拒絕接受酒精濃度測試之檢定者，處新臺幣6
    0,000 元罰鍰，並當場移置保管該汽車及吊銷該駕駛執照，
    道路交通管理處罰條例第35條第4 項前段定有明文。又汽車
    駕駛人曾依同條例第35條第4 項前段之規定吊銷駕駛執照者
    ，3 年內不得考領駕駛執照，道路交通管理處罰條例第67條
    第2 項亦有明文。
四、經查：異議人於96年8 月24日2 時34分許，騎乘車號AMA-39
    9 號重型機車，行經臺北縣中和市○○路、連勝街口時，因
    身上有酒味，涉酒後駕車，有拒絕接受酒精濃度之測試檢定
    之違規行為，而為警查獲之情，業據證人即舉發警員甲○○
    於本院訊問時證述明確，並有舉發通知單、臺北縣政府警察
    局員警工作紀錄簿各1 紙在卷可稽（見本院卷第6 、9 頁）
    ，堪認屬實。異議人雖以前詞置辯，惟依證人即舉發警員甲
    ○○於本院訊問時具結證稱：當天大概深夜凌晨12時許，我
    在中和市○○路跟泰和街口停等紅綠燈的時候，我當時是穿
    制服在執行勤務，異議人與另一個友人沒有戴安全帽，由異
    議人騎機車，所以我就將他們攔停，在攔的時候，異議人就
    不配合，就往下一個路口騎車，有逃逸的意圖，因為那個路
    口有三、四個同仁一起執勤，所以我們就一起把異議人攔下
    來，攔下來後就發現異議人全身酒氣，我們就告知異議人權
    利，表示他可以先漱口，15分鐘後進行酒測，15分鐘後，異
    議人不配合，不依照我們指導的方式吹氣，不是往旁邊吹，
    就是用鼻子吹氣，所以無法獲得酒測值，所以我們就（把）
    異議人帶回隊上，繼續請異議人吹氣進行酒測，吹氣還是無
    法完成，徵得異議人同意後，就帶異議人去耕莘醫院抽血，
    到醫院後，異議人還是不配合，異議人跟護士說他怕抽血，
    所以無法配合抽血，所以我們又把異議人帶回隊上，宣讀表
    示異議人三次拒絕酒測，我們依法告發……。（問：在前往
    耕莘醫院前，是否有明確告知異議人是要到醫院進行抽血檢
    查？）有，而且也經過異議人同意等語（見本院卷第19至20
    頁），而證人甲○○係於執行勤務當中，偶然發現本件違規
    事實，衡情應無設詞攀誣，或虛構違規事實以陷害異議人之
    可能。再警員執行公務時，本身即受有行政懲處責任之監督
    ，且其到庭具結作證，更係以刑事責任擔保其證言之真實性
    ，故證人前開證述內容，以及其所紀錄舉發之本件違規事實
    ，應無不可採信之處，況異議人為警攔停後，確實知悉警員
    即證人甲○○要求進行酒測，亦有告知異議人前往醫院之目
    的乃係為進行抽血檢驗，並經異議人同意前往醫院進行抽血
    之情，亦為異議人當庭自承在卷（見本院卷第20頁），顯見
    異議人係刻意不依警員指導之方式吹氣測量酒測值，事後並
    於醫院耍賴表示害怕抽血，不敢抽血，在在足徵異議人係以
    錯誤吹氣方法及畏懼抽血為由藉詞托延，以達其拒絕接受酒
    測之目的。是異議人空言辯稱未拒絕酒測云云，無非圖卸之
    詞，殊難採信。至異議人雖又辯稱：警員未告知拒絕酒精測
    試之後果云云，惟證人甲○○已明確證稱：到醫院後，異議
    人還是不配合，異議人跟護士說他怕抽血，所以無法配合抽
    血，所以我們又把異議人帶回隊上，宣讀表示異議人三次拒
    絕酒測，我們依法告發等語，佐以異議人亦自承有在舉發通
    知單上簽名，此有該紙舉發通知單佐卷可考，足見異議人在
    舉發通知單上簽名時，即應知悉係因拒絕酒測而遭警員掣單
    舉發甚明；況異議人乃係年滿30歲智識健全之成年人，並考
    領有駕駛執照，其對於拒絕酒測，乃係違反道路交通管理處
    罰條例之行為，自應知之甚詳，是其猶辯稱：警員未告知拒
    絕酒測之後果云云，顯係卸責之詞，無可採信。
五、綜上所述，本件異議人確有於前述時、地，有拒絕接受酒精
    濃度之測試檢定之違規事證明確。其上開所辯，無非圖卸之
    詞，不足採信。從而，原處分機關依據道路交通管理處罰條
    例第35條第3 項、第67條第2 項之規定，裁處罰鍰60,000元
    ，並吊銷駕駛執照，3 年內禁考，其認事用法並無違誤，裁
    罰亦無不當，本件異議為無理由，應予駁回。
據上論斷，應依道路交通管理處罰條例第87條第2 項，道路交通
案件處理辦法第19條，裁定如主文。
中　　華　　民　　國　　96　　年　　11　　月　　26　　日
                  交通法庭    法　官  鄧雅心
以上正本證明與原本無異。
如不服本裁定，應於送達後5 日內，向本院提出抗告狀。
                              書記官　黃頌棻
中　　華　　民　　國　　96　　年　　11　　月　　26　　日
